【裁判字號】    99,交聲,1550
【裁判日期】    990427
【裁判案由】    聲明異議
【裁判全文】
臺灣臺中地方法院交通事件裁定        99年度交聲字第1550號
原處分機關  交通部公路總局臺中區監理所
異  議  人
即受處分人  甲○○
上列受處分人因違反道路交通管理處罰條例案件，對於交通部公
路總局臺中區監理所99年2月25日所為之處分（原處分：中監違
字第裁60－G9H179506號），聲明異議，本院裁定如下：
    主  文
異議駁回。
    理  由
一、原處分機關即交通部公路總局臺中區監理所處分意旨略以：
    異議人即受處分人甲○○（下稱受處分人），所有之車牌號
    碼7P－6280號自用小客車，於民國98年10月13日2時21分許
    ，行經中彰快速道路（台74號道路）13.3公里處，因汽車行
    駛高速公路速度超過規定最高速限之違規事由，經臺中市警
    察局交通隊直屬第一分隊員警，以違反道路交通管理處罰條
    例第33條第1項第1款之規定，掣開中市警交字第G9H179506
    號舉發違反道路交通管理事件通知單逕行舉發並檢附採證之
    雷達測速照相照片各1張。原處分機關嗣於99年2月25日以中
    監違字第裁60－G9H179506號裁決書，裁處受處分人罰鍰新
    臺幣（下同）6,000元，並記違規點數1點，於法並無不合等
    語。
二、本件受處分人甲○○聲明異議意旨略以：受處分人確有收到
    舉發通知單，受處分人並不會開車，實際駕駛人為其前夫，
    因無法拿到駕駛人的證件辦理歸責，故受處分人曾請前夫處
    理此事，惟收到裁決書才知此事並未處理，受處分人願意繳
    款，惟因經濟窘迫，懇請鈞院准予受處分人以最低額繳交之
    云云。
三、按行車速度，依速限標誌或標線之規定，道路交通安全規則
    第93條定有明文。又汽車行駛高速公路及快速公路，應依速
    限標誌指示，高速公路及快速公路交通管制規則第5條亦有
    明文。再按汽車行駛於高速公路、快速公路或設站管制之道
    路，不遵使用限制、禁止、行車管制及管理事項之管制規則
    而行車速度超過規定之最高速限或低於規定之最低速限者，
    處汽車駕駛人3,000元以上6,000元以下罰鍰；汽車駕駛人有
    道路交通管理處罰條例第33條第1項情形之一者，除依原條
    款處罰鍰外，記違規點數1點，道路交通管理處罰條例第33
    條第1項第1款、第63條第1項第1款分別規定甚明。次按道路
    交通管理處罰條例之處罰，受舉發違反道路交通管理事件之
    受處罰人，認為受舉發之違規行為應歸責他人者，應於舉發
    違反道路交通管理事件通知單應到案日期前，檢附相關證據
    及應歸責人相關證明文件，向處罰機關告知應歸責人，處罰
    機關應即另行通知應歸責人到案依法處理。逾期未依規定辦
    理者，仍依本條例各該違反條款規定處罰，道路交通管理處
    罰條例第85條第1項定有明文。末按違反道路交通管理事件
    統一裁罰基準及處理細則及違反道路交通管理事件統一裁罰
    基準表之規定，違反道路交通管理處罰條例第33條第1項之
    規定者，逾越應到案期限60日以上，繳納罰鍰或逕行裁決處
    罰者，應處罰鍰6,000元，並記違規點數1點。
四、經查：
  (一)受處分人所有之車牌號碼7P－6280號自用小客車，於民國98
    年10月13日2時21分許，行經中彰快速道路（台74號道路）
    13.3公里處，因汽車行駛高速公路速度超過規定最高速限之
    違規事由，經臺中市警察局交通隊直屬第一分隊員警，以違
    反道路交通管理處罰條例第33條第1項第1款之規定，製單逕
    行舉發，原處分機關於99年2月25日以中監違字第裁60－G9H
    179506號裁決書，裁處受處分人罰鍰6,000元，並記違規點
    數1點，此有舉發通知單、採證之雷達測速照相照片1張、裁
    決書附卷可稽。是受處分人之上開車輛確有於上揭時、地超
    速之事實無誤。
  (二)至受處分人以上開情詞置辯，惟按經以科學儀器取得證據資
    料證明其行為違規而逕行舉發，應記明車輛牌照號碼、車型
    等可資辨明之資料，以汽車所有人為被通知人製單舉發，道
    路交通管理處罰條例第7條之2第4項定有明文，查本件為一
    經以科學儀器取得證據資料證明超速之違規行為之逕行舉發
    案件，而車牌號碼7P-6280號自小客車之所有人為受處分人
    ，此有舉發通知單及車號查詢車籍各1份在卷可參，是依上
    開說明，舉發機關檢附採證相片、舉發通知單通知受處分人
    並無違誤，附此敘明。
  (三)本件違規事件均係遭逕行舉發，而受處分人既為車牌號碼7P
    -6280號自小客車號自小客車之所有人，依前開說明，原處
    分機關對之處罰，自屬合法。雖受處分人指稱本件違規事項
    之實際駕駛人為其前夫云云，惟受處分人於98年11月10日收
    受原處分機關之通知後，並未未檢附「相關證據及應歸責人
    之相關證明文件」，向處罰機關告知應歸責人，俾使處罰機
    關得另行通知應歸責人到案處理；其於99年3月12日向原處
    分機關提出聲明異議狀時，仍未檢附相關證據及應歸責人相
    關證明文件，向處罰機關告知應歸責人，而僅空言實際駕駛
    人為其前夫，此觀該聲明異議狀自明，揆諸首揭說明，原處
    分機關於99年2月25日裁決時，已逾越應到案期限60日以上
    ，自無從予以裁處最低額之罰鍰。然受處分人經濟困窘之情
    ，雖有可憫，但仍不得以此據為繳納最低額罰鍰之事由。
五、綜上所述，受處分人汽車駕駛人行車速度，超過規定之最高
    時速未滿20公里之違規行為，事證明確，原處分機關援引道
    路交通管理處罰條例第33條第1項第1款、第63條第1項第1款
    、違反道路交通管理事件統一裁罰基準表規定，裁處罰鍰6,
    000元罰鍰，並記違規點數1點，並無不當。是本件異議為無
    理由，應予駁回。
五、據上論斷，應依道路交通管理處罰條例第87條第2項，道路
    交通案件處理辦法第19條，裁定如主文。
中    華    民    國    99    年    4     月    27    日
                     交通法庭    法  官  洪挺梧
以上正本證明與原本無異。
如不服本裁定，應於收受送達後5日內向本院提出抗告狀。（應
附繕本）
                                 書記官  劉雅玲
中    華    民    國    99    年    4     月    27    日

司法院資訊處製作；財團法人民間司法改革基金會備份。
